【裁判字號】    98,苗小,88
【裁判日期】    980416
【裁判案由】    給付勞務報酬
【裁判全文】
臺灣苗栗地方法院民事小額判決          98年度苗小字第88號
原      告  乙○○○○○○
                        號
被      告  甲○○
上列當事人間請求給付勞務報酬事件，本院於民國98年4 月7 日
言詞辯論終結，判決如下：
    主  文
被告應給付原告新臺幣柒萬伍仟元，及自民國九十七年三月十日
起至清償日止，按年息百分之五計算之利息。
訴訟費用新臺幣壹仟元由被告負擔。
本判決得假執行。
    理由要領
一、原告主張：被告於民國97年初因挖土機故障，送往原告開設
    之起重修理廠維修，約定修理費用為新臺幣（下同）75,000
    元，並由被告簽發以苗栗縣竹南信用合作社後龍分社為付款
    人、支票號碼為0000000 號、發票日為97年3 月10日、面額
    為75,000元之支票1 紙予原告作為勞務報酬，然因該紙支票
    於蓋用印鑑時有所移動，銀行未予兌現，經原告告知被告後
    ，被告要求原告先將上開支票寄回，並承諾再另行簽發支票
    給付，詎料被告未再重新開立支票予原告，並聲稱其應付票
    款遭股東侵吞，要求給予時間向股東催討後再行支付原告，
    拖延迄今尚未給付，為此訴請被告給付前開勞務報酬，及自
    原約定給付日即97年3 月10日起至清償日止，按年息5 ％計
    算之法定遲延利息等語；並聲明如主文第1 項所示。
二、被告則以：其確曾將挖土機送請原告修理，並約定修理費用
    為75,000元，且曾開立前開支票予原告收執，然因其與訴外
    人吳建禕合夥經營混凝土事業，吳建禕尚欠12萬餘元遲遲未
    還給公司，因此無法支付該筆修理費用予原告，公司所有對
    外帳款都是以其名義開票，修理挖土機的過程都是吳建禕與
    原告接洽，其曾請原告先將支票寄回，並向原告表示要等吳
    建禕還錢後才能付款，或者請原告直接向吳建禕索討云等語
    ，資為抗辯；並聲明：駁回原告之訴。
三、按稱承攬者，謂當事人約定，一方為他方完成一定之工作，
    他方俟工作完成，給付報酬之契約；報酬應於工作交付時給
    付之，無須交付者，應於工作完成時給付之；民法第490 條
    第1 項、第505 條第1 項分別定有明文。原告主張被告將其
    所有之挖土機送往原告開設之起重修理廠維修，約定修理費
    用為75,000元，被告並曾以其個人名義簽發上開支票1 紙予
    原告作為維修報酬，嗣後卻未能兌現，該紙支票已寄還被告
    等情，為被告所是認無訛，堪信原告此部分之主張為真實。
    被告雖辯稱：其與訴外人吳建禕合夥經營混凝土事業，公司
    所有對外帳款都是以其名義開票，修理挖土機的過程都是吳
    建禕與原告接洽，吳建禕尚欠12萬餘元遲遲未還給公司，因
    此無法支付該筆修理費用予原告，其曾向原告表示要等吳建
    禕還錢後才能付款云云，然查：被告所稱修理挖土機的過程
    都是吳建禕與原告接洽，及其曾向原告表示要等吳建禕還錢
    後才能付款乙節，均為原告所否認，原告並陳稱該紙支票係
    由被告本人親自在原告公司所簽發，維修費用數額亦為兩造
    當面協議，被告係到法院之後才表示要等吳建禕還款之後再
    支付修理費用，原告並未同意等語；而被告並未就其上開所
    陳舉證加以證明，尚難遽信其所述情節係屬真實。另證人吳
    建禕則於本院審理中到庭證稱：伊並未經手挖土機送修事宜
    ，亦未負責與原告洽談修理費用，只是有向原告說會有挖土
    機送來修理，挖土機送修時，被告有一起過去等語（見本院
    98年4 月7 日言詞辯論筆錄），顯與被告前揭所辯有所扞格
    ，已難據為對被告有利之認定。再者，被告既將其所有之挖
    土機送請原告修理，並曾以其個人名義簽發上開支票予原告
    ，欲作為支付修理費用之款項，則無論係由何人負責洽談修
    理費用之數額，被告顯係表示其同意承擔該筆修理報酬之債
    務，並應於原告完成或交付維修工作之時兌付，縱使其與股
    東吳建禕之間有何金錢糾紛，亦屬渠等之內部關係，應由其
    與吳建禕另循其他法律途徑加以解決，自不得據此而拒絕支
    付其對原告所積欠之修理報酬，況且被告亦未舉證證明原告
    曾同意俟其向吳建禕索得款項之後再給付上開報酬，是被告
    以前揭情詞加以抗辯，委無可採；從而原告依前揭法條規定
    ，請求被告支付上開修理報酬75,000元，及自原約定給付日
    （亦為前開支票之發票日）即97年3 月10日起至清償日止，
    按年息5 ％計算之法定遲延利息，為有理由，應予准許。
四、訴訟費用負擔之依據：民事訴訟法第78條。
中    華    民    國    98    年    4     月    16    日
                  簡易庭法  官  邱光吾
以上正本係照原本作成。
如不服本判決，應於判決送達後20日內，以判決違背法令為理由
，向本院提出上訴狀並表明上訴理由，及須按他造當事人之人數
附繕本。
上訴理由應表明：
  一、原判決所違背之法令及其具體內容。
  二、依訴訟資料可認為原判決有違背法令之具體事實。
如未表明上訴理由者，應於上訴後20日內向本院提出上訴理由。
當事人如對本件訴訟內容有所疑義，得聲請閱卷。
                        書記官  葉燕蓉
中    華    民    國    98    年    4     月    16    日


司法院資訊處製作；財團法人民間司法改革基金會備份。
